臺灣臺北地方法院民事判決　九十一年度勞再易字第二號
　　再審原　告　乙○○
　　　　　　　　甲○○
　　法定代理人　王素貞
右當事人間請求履行契約事件，再審原告對於民國九十年十二月二十一日本院八十九
年度勞簡上字第四六號確定判決提起再審之訴，本院判決如左：
    主    文
再審之訴駁回。
再審訴訟費用由再審原告負擔。
    事    實
甲、再審原告方面：
壹、聲明：
一、原台灣台北地方法院八十九年度勞簡上字第四六號確定判決廢棄。
二、右開廢棄部分，改判再審被告上訴駁回。
貳、陳述：
一、再審被告前於鈞院簡易庭提起八十九年度北勞簡字第六四號請求再審原告履行契
    約訴訟，經鈞院簡易庭駁回再審被告之訴，嗣再審被告上訴於鈞院合議庭，卻遭
    鈞院以八十九年度勞簡上字第四六號判決廢棄原判決，改判再審原告敗訴，惟再
    審原告於九十年十二月二十八日收受該判決閱後深覺其中認事用法諸多違誤，爰
    於法定期間內提起再審之訴。
二、原確定判決有民事訴訟法第四百九十六條第一項第一款適用法規顯有錯誤之再審
    事由：
（一）原確定判決有消極不適用憲法第十五條、民法第一百四十八條、第二百四十七
      條之一、第七十一條、第七十二條規定之顯然錯誤。
      再審原告進入再審被告公司工作，為求得糊口生存自會在公司要求之下百般不
      願意地簽下離職後不得至相類行業公司工作之切結書，原審未考慮到勞工在工
      作場所不簽之情境，亦未衡量現今工商社會各行各業分類細密。再審原告均為
      海洋大學畢業所學為航運，如不在再審被告公司工作另謀他職，再審原告基於
      所學知識，也只能在航運類公司任職。原判決理由竟認離職後員工是否仍需負
      競業禁止之義務，是再審原告自願所簽署，自應受拘束云云，而未就憲法第十
      五條、民法第一百四十八條、民法第二百四十七條之一、民法第七十一條、民
      法第七十二條之規定予以適用論斷，顯然有判決消極不適用法規而有適用法規
      顯有錯誤之再審理由。
（二）原審於論斷兩造系爭之員工離職仍需負競業禁止條款之約定並未依最高法院五
      十七年台上字第一０九一號「民事訴訟法第四百九十六條第一項第一款所謂適
      用法規顯有錯誤，應以確定判決違背法規或現存判例解釋者為限。」、十八年
      上字第二０九號「認定事實應憑證據，至法院採為認定事實之證據必於訟爭事
      實有相當之證明力者而後可，若一種事實得生推定證據之效力者，亦必於現行
      法規有根據，即為現行法規所明認者而後可，斷不能以單純論理為臆測之根據
      ，而就訟爭事實為推定之判斷。」、五十一年台上字第一０一號「法院為判決
      時，應斟酌全辯論意及調查證據之結果，以判斷事實之真偽，不得摭拾筆錄中
      前後不符之片段記載，為證定事實之依據。」、六十九年台上字第七七一號「
      法院依調查證據之結果，雖得依自由心證，判斷事實之真偽，但其所為之判斷
      如與經驗法則不符時，即屬於法有違」、十七年上字第九一七號「民事訴訟如
      係由原告主張權利者，應先由原告負舉證之責，若原告先不能舉證，以證實自
      己主張之事實為真實，則被告就其抗辯事實即令不能舉證，或其所舉證據尚有
      疵累，亦應駁回原告之請求」、四十三年台上字第三七七號「請求履行債務之
      訴，除被告自認原告所主張債權發生原因之事實外，應先由原告就其主張此項
      事實，負舉證之責任，必須證明其為真實後，被告於其抗辯事實，始應負證明
      之責任，此為舉證責任分擔原則。」、四十年台上字第一四四號「民事訴訟法
      第二百二十六條第三項，所謂判決書理由項下應記載關於攻擊或防禦方法之法
      律上意見，雖不以列舉法條之條文為限，然必據其記載得知所適用者為如何法
      規始為相當，否則即為同法第四百六十六條第六款之判決不備理由。」等判例
      所揭示之原則為之，有適用法規顯有錯誤之情形，茲詳述如下：
    １原確定判決於理由稱再審被告公司業務運作之方式係以業務員與客戶個別接洽
      之傳統行銷方式為導向，為再審原告所不否認，遂認再審被告之客戶資料顯屬
      再審被告公司之機密資料。然查原審於審理時從未詢問兩造關於再審被告公司
      之業務運作方式，再審被告公司亦從未提出其公司如何運作，亦未提出公司之
      客戶機密資料為何，原審即自行憑空推測再審被告公司之業務運作方式及客戶
      資料為機密資料，擅自作對再審被告公司有利之判斷，顯然違反最高法院上開
      既成之判例，且再審被告公司亦未曾提出有何「營業秘密」為再審原告所知悉
      或取得，並為何等之使用或洩漏，造成再審被告之損害，更未見再審被告舉證
      以實其說，原判決未依營業秘密法第二條之規定來界定營業秘密，僅以再審原
      告曾拜訪再審被告之客戶即認為有使用再審被告之營業秘密，然而再審被告所
      稱之「客戶資料」在市面上販售之各種工商名錄均垂手可得，如果只要屬再審
      被告曾經接觸過之客戶，客戶之名單就屬再審被告之營業秘密，未免無限上綱
      ，原確定判決適用法規顯有錯誤。
    ２原確定判決於理由中指再審原告離職前為再審被告之優秀行銷業務員，擁有產
      銷資料，然此部分再審被告從未提出，原審如何替再審被告舉證？況且再審被
      告代理人亦當庭表明，再審原告於再審被告公司任職期間，如拜訪客戶接獲業
      務時，不能自行決定，需由公司主管決定，再審原告何來掌握公司營業秘密？
      且再審原告乙○○係於八十八年七月至再審被告公司任職，再審原告甲○○係
      於八十八年十一月至再審被告公司任職，均為位卑職淺之人員，月薪不過三、
      四萬元，從未接受再審被告公司任何人才培訓，係因為再審被告公司擬辦理停
      業，再審原告始於八十九年二月辦理離職，因再審原告所學為海運，如不在航
      運界工作，毫無謀職機會，且再審原告再至其他同業公司任職並無競業問題，
      原確定判決論斷事實未依證據，與前述之最高法院判例有違。
三、原確定判決有民事訴訟法第四百三十六條之七就足影響於裁判之重要證物漏未斟
    酌之再審事由：
（一）再審被告於八十九年四月間辦理停業，並非再審原告離職至超捷公司任職所造
      成，且再審被告於九十年五月又繼續營業，如再審被告因再審原告帶走公司營
      業秘密致無法營業，何以再審被告仍然繼續存在？顯見再審原告無從接觸再審
      被告之營業秘密資料，再審原告不應受離職後競業禁止之約束，原確定審如審
      酌此項公司登記資料，即知再審被告所言不實。
（二）所謂客戶資料就是客戶名稱、地址、電話，此於市面上有各種工商名錄可查，
      根本不是特殊需要保護之秘密，原確定審未調查再審被告所掌有之客戶機密資
      料為何，即認為再審原告因掌有再審被告之營業秘密，而應受毫無代償金支付
      之離職後競業禁止之約束，原確定審如審酌各單位所出版之工商名錄及再審被
      告所掌有之客戶資料，即可知毫無機密可言。
參、證據：提出全省工商名錄光碟廣告、洸洋國際有限公司登記資料等件為證。
乙、再審被告方面：
壹、聲明：再審之訴駁回。
貳、陳述：
一、原確定判決判決並無再審原告所稱判決適用法規顯有錯誤之再審理由，再審原告
    之訴顯不合法且無理由：
（一）本件競業禁止條款之有效與否，原審已就契約自由原則及當事人意思自主原則
      ，與憲法第十五條、民法第七十一條、第七十二條、第一百四十八條及第二百
      四十七條之一等規定間之適用關係加以論述，且於判決理由中詳細說明，並無
      再審原告所稱判決消極不適用法規而有適用法規顯有錯誤之再審理由。再審原
      告僅就原審認事用法之職權行使任意指摘，其再審之訴顯不合法且無理由：
    １原審於判決理由中已敘明：本諸於對私法自治之尊重，有關契約之訂定應恪遵
      契約自由原則及當事人意思自主原則，即原則上應由當事人以合意自由定之；
      惟為調和當事人間之利益，避免契約條款對一方顯失公平，法律始例外對該原
      則設有限制，舉凡民法第七十一條、第七十二條及憲法第十五條等規定均屬之
      ，於認定契約條款之效力時均應一併斟酌。
    ２原判決於理由中亦載明：憲法第十五條雖規定人民之生存權工作權及財產權應
      予保障，惟人民之工作權僅受相對保障而非一種絕對保障之權利，此由憲法第
      十五條仍受憲法第二十三條之內在拘束規定自明。
    ３故觀諸原確定判決之上開內容可知，原審就有關上開競業禁止條款是否有過當
　　　情事而應歸於無效乙節，業已仔細衡量契約自由所欲保障之利益及憲法等法律
　　　規定所欲追求之公益，並無再審原告所稱判決消極不適用法規之情事。
（二）原確定判決已參酌原雇主營業秘密之保護必要性；離職員工任職期間之職務與
      地位；限制離職員工再就業之對象、期間、區域等是否合理，有無對其生存造
      成困難；於競業禁止期間對離職員工有無填補其損失；離職員工之競業行為是
      否有悖誠信等要件，而認定本件競業禁止條款為合法有效，且於判決書中詳述
      認定之理由，故原審判決並無再審原告所稱有判決適用法規顯有錯誤之再審理
      由：
    １系爭競業禁止條款約定再審原告於離職後六個月內，不得做出違反公司利益及
      不當之競業行為，除船貨運承攬業或船務代理外，其他任何行業受僱人有選擇
      自由。亦即，系爭約定僅就再審原告從事之業務範圍為小部分之限制，再審原
      告於上開期間內仍得自由選擇區域及營生方式從事其他業務工作，不致造成再
      審原告生存困難，並未逾越合理之範疇，業經原審敘明。
    ２有關競業禁止條款之效力及適用範圍，原確定判決認為應參酌之判斷要件已為
      歷次判決提及，其中「於競業禁止期間對離職員工有無填補其損失」即代償措
      施之有無乙節，僅為重要之判斷標準之一，換言之，有無給予待業補償，應僅
      得作為斟酌違約考量因素之一，縱令未有補償之約定，亦不影響競業禁止約定
      之效力，台灣高等法院八十七年度勞上字第一八號判決意旨可資參照，原審亦
      採同一見解。再審原告曲解上開判決意旨，自為反面解釋而逕謂系爭競業禁止
      條款如無給予待業補償之約定，即屬違反公序良俗而應為無效，並以此指摘原
      確定判決有消極不適用上開判決所定法則之適用法規顯有錯誤云云，顯係就原
      審認事用法之職權行使任意指摘，再審原告所稱再審事由顯不存在。
    ３再審原告所述各節，均屬事實上之主觀論爭，且業均於前訴訟進行有所主張，
      其據以指摘原確定判決適用法規顯有錯誤，顯與民事訴訟法第四百九十六條第
      一項第一款之規定不符。
二、原審並無足影響於裁判之重要證物漏未斟酌之情事，再審原告之訴，顯不合法且
    無理由：
（一）再審原告於再審起訴狀第二點所稱漏未審酌之「再審原證六公司登記資料」及
      「再審原證五全省工商名錄光碟廣告」等資料，再審原告於前訴訟中並未提出
      ，且從未聲明為證據聲明之證據，參酌台灣嘉義地方法院八十八年度再易字第
      二號及台灣彰化地方法院八十四年度再易字第二號民事判決要旨，自非屬民事
      訴訟法第四百九十七條所規定之「足以影響於判決之重要證物漏未斟酌」之證
      據。
（二）原確定判決已於理由中明白指出其認定再審原告違背競業禁止義務，從而命再
      審原告應依約給付再審被告如原確定判決主文所載之金額，並非以再審被告之
      停業與再審原告離職至超捷公司任職間具有因果關係，據為認定再審原告有違
      背競業禁止條款之情事，故再審被告縱於停業後又辦理復業，亦與本案無涉，
      故被告之公司登記資料，顯非足以影響本案之重要證據，再審原告之主張顯屬
      無稽。
（三）再審被告乃經營船舶貨運承攬業及船務代理業之公司，其業務運作係以業務員
      與客戶個別接洽之傳統行銷方式為導向，故傑出之銷售成績除有賴於公司本身
      優良之銷售標的外，更須借重優秀之行銷人才即業務員與客戶建立良好之客群
      關係，並進而建制完整之客戶資料。此類產銷機密、交易相對人資料即業務員
      與客戶所建立之良好客群關係，均為再審被告在市場上競爭最有價值之營業秘
      密，依法應予保護。再審原告陳稱所謂客戶資料僅係指客戶之名稱、地址、電
      話等，既得自市面上販售之各種工商名錄查知，可見不是特殊需要保護之秘密
      云云，顯屬有誤。況僅從工商名錄如何得知再審被告有何交易對象？是以，縱
      原審得自再審原告所提出之再審原證五號「全省工商名錄光碟廣告」查知再審
      被告之客戶資料，亦不表示再審被告之營業秘密及無機密可言而無保護之必要
      ，故此一資料對原確定判決結果顯無影響而非屬重要證據之範疇，原審縱有漏
      未斟酌之情事，亦不構成民事訴訟第四百三十六條之七所定再審理由。
丙、本院依職權調取本院台北簡易庭八十九年度北勞簡字第六四號及本院民事庭八十
    九年度勞簡上字第四六號卷宗。
    理    由
甲、程序方面：
    按不得上訴之判決，於宣示時確定；又再審之訴，應於三十日之不變期間內提起
    。前項期間，自判決確定時起算，但再審之理由知悉在後者，自知悉時起算。民
    事訴訟法第三百九十八條第二項、第五百條第一項、第二項分別定有明文。查兩
    造間原請求履行契約事件為簡易事件，適用簡易訴訟程序，該第二審判決上訴利
    益未逾民事訴訟法第四百六十六條第一項所規定之數額，依同法第四百三十六條
    之二第一項規定，不得上訴第三審，應於宣示時即為確定。原判決於九十年十二
    月二十一日宣示，則原判決本應於斯時即為確定，然再審原告於九十年十二月二
    十八日方收受原確定判決之判決書，業據本院依職權調閱本院民事庭八十九年度
    勞簡上字第四六號民事卷宗核閱無訛，有送達證書附於上開民事卷可憑，應認再
    審原告自斯時起方知悉再審理由，則再審原告於九十一年一月二十三日向本院提
    起再審，依上開規定尚未逾三十日之不變期間，再審原告當可提起本件再審之訴
    ，合先敘明。
乙、得心證之理由：
一、本件再審原告提起再審之訴係以：原審判決認係爭禁止競業之切結書係再審原告
    自願簽署，自應受拘束，而未就憲法第十五條，民法第一百四十八條、第二百四
    十七條之一、第七十一條、第七十二條之規定予以適用論斷，顯然有判決消極不
    適用法規之適用法規顯有錯誤之再審理由；原審於審理時從未詢問兩造關於再審
    被告之業務運作方式，再審被告亦從未提出證據證明公司如何運作及公司之客戶
    機密資料為何，原審即自行憑空推測以再審被告之業務運作方式雙方均不爭執即
    可認定其客戶資料為機密資料，顯然違反最高法院之相關判例；再審被告未曾提
    出及證明有何營業秘密為再審原告所知悉或取得，及為何等之使用或洩漏，造成
    再審被告之損害，原確定判決僅以再審原告曾拜訪再審被告之客戶即認為有使用
    再審被告之營業秘密，未依營業秘密法第二條之規定來界定營業秘密，其適用法
    規顯然有誤；再審被告從未提出再審原告離職前為公司之優秀行銷業務員擁有產
    銷資料之證據，且再審原告於再審被告公司之任職期間均短，未受何人才培訓，
    屬位卑職淺之人員，於接獲業務均不能自行決定，係因再審被告擬辦理停業始辦
    理離職，再審原告至其他同業公司任職並無競業問題，原審判決認定事實未依證
    據，與既存之最高法院判例有違；原審判決如審酌各單位所出版之工商名錄及再
    審被告之公司登記資料，即可得知再審被告所掌有之客戶資料毫無機密可言，及
    再審被告於九十年五月又繼續營業，其於八十九年四月間辦理停業並非再審原告
    離職至超捷公司任職所造成。為此本於民事訴訟法第四百九十六條第一項第一款
    及第四百三十六條之七規定，提起本件再審之訴等語。再審被告則以：原審確定
    判決並無再審原告所稱判決適用法規顯有錯誤之再審理由，且已就再審原告前開
    主張於判決理由中逐一駁斥，無何重要證物漏未審酌，其提起再審之訴顯無理由
    等語，資為抗辯。
二、按依民事訴訟法第四百九十六條第一項第一款規定，確定判決適用法規顯有錯誤
    者，得以再審之訴對於確定終局判決聲明不服。本款所謂適用法規顯有錯誤，係
    指確定判決所適用之法規顯然不合於法律規定或與現尚有效之判例解釋顯然違反
    者而言，不包括認定事實錯誤、法律見解上歧異之情形在內，最高法院六十三年
    台上字第八八○號判例要旨：「所謂適用法規顯有錯誤者，不包括漏未斟酌證據
    及認定事實錯誤之情形在內。」及五十九年裁字第一四號判例要旨：「法律上見
    解之歧異，不得謂為適用法規顯有錯誤。」足資參照。次按，「依第四百六十六
    條不得上訴於第三審法院事件，除民事訴訟法第四百九十六條規定外，其經第二
    審確定之判決，如就足影響於判決之重要證物，漏未斟酌者，亦得提起再審之訴
    」，民事訴訟法第四百九十七條著有規定；又同法第四百三十六條之七規定：「
    對於簡易訴訟程序之第二審確定終局裁判，如就足影響於裁判之重要證物，漏未
    斟酌者，亦得提起再審之訴或聲請再審」，就簡易訴訟程序第二審確定終局判決
    提起再審之訴亦為相同之規定；所謂就足影響於判決之重要證物漏未斟酌，係指
    足以影響判決基礎之重要證物，雖在前訴訟程序業已提出，然未經確定判決加以
    斟酌，或忽視當事人聲明之證據而不予調查，或依聲請或依職權調查之證據未為
    判斷，且以該證物足以動搖原確定判決基礎者為限，若於判決理由項下說明無調
    查之必要，或縱經斟酌亦不足影響判決基礎之意見，即與漏未斟酌有間，不得據
    為本條所定再審理由。
三、茲就再審原告主張之理由一一論述如左：
（一）關於再審原告主張原確定判決有消極不適用憲法第十五條、民法第一百四十八
      條、第二百四十七條之一、第七十一條、第七十二條規定之顯然錯誤部分：
      按「法律上見解之歧異，不得謂為適用法規顯有錯誤」，有前述之最高法院五
      十九年裁字第一四號判例要旨足資參照。經查，原確定判決於理由中明確指出
      ：憲法第十五條所保障之工作權並非一種絕對之權利，且基於契約自由原則，
      契約之內容只要不違背強行法規及公序良俗，均得由當事人自行定之。系爭切
      結書既係基於再審原告之同意而簽署，且系爭切結書所約定之禁止競業約款，
      其禁止競業期間僅為六個月，限制地區應僅限於台灣地區，限制之禁止競業行
      業僅為船舶貨運承攬業或船務代理，與該約定所欲達成之保護再審被告之營業
      秘密、防止同業間之惡性競爭及互相挖角等目的相較，基於契約自由原則並無
      過當，且未違反其他強制規定，亦與國家社會一般利益或一般道德觀念無涉，
      不生是否違背公序良俗之問題。已就憲法第十五條、民法第一百四十八條、第
      二百四十七條之一、第七十一條、第七十二條等規定之適用關係詳加論述，再
      審原告對此僅提出諸多論述競業禁止約款有效與否判斷標準之相關實務見解，
      即進而主張原確定判決上述認為系爭禁止競業約款基於契約自由原則並無過當
      之法律上見解有消極不適用法規之顯然錯誤，忽略原審上開法律見解實屬衡量
      上開法規之結論，再審原告執此法律上見解之歧異而認為屬於適用法規顯有錯
      誤之再審事由，與最高法院之上開判例明顯抵觸，所陳自不可採。
（二）關於客戶資料是否屬營業秘密部分：
      再審原告主張再審被告從未提出證據證明客戶機密資料為何，原審於審理時亦
      從未詢問兩造關於再審被告之業務運作方式，即自行憑空推測以再審被告之業
      務運作方式雙方均不爭執即可認定其客戶資料為機密資料，顯然違反最高法院
      之相關判例，且原確定判決僅以再審原告曾拜訪再審被告之客戶即認為有使用
      再審被告之營業秘密，未依營業秘密法第二條之規定來界定營業秘密，有適用
      法規顯有錯誤之再審理由。然查，原確定判決於理由中已明確論述其依據營業
      秘密法第二條及公平交易法第十九條第五款對於營業秘密之相關規定及立法意
      旨，基於雙方對於再審被告公司其業務運作方式並不爭執，認為再審被告公司
      既係以業務員與客戶個別接洽之傳統行銷方式為導向之公司，加以行銷屬商業
      行為之重要一環，且完整之客戶資料為傑出之銷售業績所必須，而認定再審原
      告於任職業務員時所取得之客戶資料即交易相對人資料屬於營業秘密，具有保
      護之必要性，是原審並未對此無認定。另依據民事訴訟舉證責任分配之法則，
      當事人對於他造主張之事實，於言詞辯論時不爭執者，視同自認，原審對於雙
      方均不爭執之再審被告公司業務運作方式逕採為判決基礎於法有據。故再審原
      告以上開指摘主張有適用法規顯有錯誤之再審理由，尚不足取。
（三）關於再審原告至其他同業公司任職並無競業問題部分：
      再審原告雖主張再審被告從未提出再審原告離職前為公司之優秀行銷業務員擁
      有產銷資料之證據，且再審原告於再審被告公司之任職期間均短，未受何人才
      培訓，屬位卑職淺之人員，於接獲業務均不能自行決定，係因再審被告擬辦理
      停業始辦理離職，再審原告至其他同業公司任職並無競業問題，原審判決認定
      事實未依證據，與既存之最高法院判例有違等語。惟原確定判決對於再審原告
      至超捷公司任職確實違反競業禁止，已審酌再審原告於公司中之職務及地位，
      認為渠等擔任之職務為業務員，執行業務雖不需特別技能，但審酌行銷管理為
      企業之重要關鍵，可知業務員於商業行為之重要性；且認為再審原告於八十九
      年二月中旬即相繼辭職並立即至超捷公司任職之時間點密切接續，及再審原告
      甲○○於原審言詞辯論時所陳，認定再審原告確實違反競業禁止約款，與再審
      原告所主張之本院八十五年度勞訴字第七八號判決所揭示之要件相符，亦即當
      離職之員工對原雇主之客戶、情報大量篡奪等情事或其競業之內容及態樣較具
      惡質性或競業行為出現有顯著之背信性或顯著的違反誠信原則時，此時該離職
      違反競業禁止之員工自屬不值保護。此外，更無上開再審原告所指與既存之最
      高法院判例相違之處。
（四）關於再審原告所主張原確定判決有重要證物漏未審酌之再審事由部分：
      再審原告主張原審如審酌各單位所出版之工商名錄及再審被告之公司登記資料
      ，即可得知再審被告所掌有之客戶資料毫無機密可言，及再審被告於九十年五
      月又繼續營業，其於八十九年四月間辦理停業並非再審原告離職至超捷公司任
      職所造成，因此認為原確定判決有重要證物漏未審酌之再審事由等語。惟本件
      再審原告所稱原確定判決漏未審酌之各單位出版之工商名錄及再審被告之公司
      登記資料，再審原告於前訴訟程序中並未提出上開證據，此非屬於前審言詞辯
      論終結前已為證據聲明之證據，再審原告在本件再審之訴提出全省工商名錄光
      碟廣告一份，並不足證原審判決漏未斟酌；且此等證據既在證明再審被告所掌
      有之客戶資料毫無機密及再審被告公司於八十九年四月間辦理停業非再審原告
      離職至超捷公司任職所造成等情，然原確定判決認為再審被告所掌有之客戶資
      料屬於營業秘密並無何適用法規顯有錯誤之違法，已如前述，則此所稱之證據
      ，縱經斟酌亦不足影響判決基礎之意見，即與漏未斟酌有間，不得據為本條所
      定再審理由。至於用以證明再審被告公司於八十九年四月間辦理停業並非再審
      原告離職至超捷公司任職所造成之再審被告公司登記資料，因為對於有無違反
      競業禁止與是否因此致原雇主停業或倒閉，係屬二事，原確定判決對此已詳細
      說明其認定理由，亦即再審原告之離職與再審被告之停業是否具有因果關係僅
      涉及再審被告能否於約定之損害賠償額外另行請求賠償之問題，亦非屬本條所
      稱之再審事由。
四、綜上所述，本件再審原告指摘原確定判決有民事訴訟法第四百九十六條第一項第
    一款適用法規顯有錯誤之再審事由及第四百三十六條之七重要證據漏未斟酌之不
    當，而請求予以廢棄改判云云，經本院審閱原審八十九年度勞簡上字第四六號判
    決，實無適用法規顯有錯誤及就足影響於判決之重要證物漏未斟酌之情事，核與
    民事訴訟法第四百九十六條第一項第一款、第四百三十六條之七、第四百九十七
    條之規定不合，是本件再審之訴顯無再審理由，爰依首揭民事訴訟法第五百零二
    條第二項之規定，不經言詞辯論，以判決駁回之。
五、據上論結，再審原告之訴顯無理由，依民事訴訟法第五百零二條第二項、第七十
    八條，判決如主文。
中　　　華　　　民　　　國　　九十一　　年　　十一　　　月　　　二十七　日
                               　勞工法庭審判長法　官　張靜女
                               　　　　　　　　法　官  李慈惠
                               　　　　　　　　法　官  李維心
右為正本係照原本作成
本判決不得上訴
中　　　華　　　民　　　國　　九十一　　年　　十一　　　月　　　二十七　日
~B書記官　林梅珍
